【裁判字號】    89,易,4698
【裁判日期】    900806
【裁判案由】    賭博
【裁判全文】
臺灣板橋地方法院刑事判決                        八十九年度易字第四六九八號
    被      告  丙  ○
                壬○○
                丁○○
                巳○○
    右四人共同
    選任辯護人  劉緒倫律師
                呂偉誠律師
                曾士哲律師
    被      告  庚○○
                戊○○
                癸○○
                甲○○
                午○○
                丑○○
                辰○○原名曾.
                乙○○
                卯○○
                寅○○
右列被告因賭博案件，經檢察官提起公訴（八十九年度偵字第八二二九號），本院判
決如左：
    主  文
丙○、壬○○、丁○○、巳○○、庚○○、戊○○、癸○○、甲○○、午○○、丑○○、辰○○、乙○○、卯○○、寅○○均無罪。
    理  由
一、本件被告甲○○、丑○○經合法傳喚，無正當理由不到庭，本院認本件係應諭知
    無罪之案件，爰不待其陳述逕行判決。
二、公訴意旨略以：被告丙○、巳○○、壬○○共同基於意圖營利之犯意聯絡，自民
    國八十九年四月十二日起，由被告壬○○提供臺北縣板橋市○○路○段三十六號
    十二樓，允許賭客自由出入︵即屬公眾得出入︶之房屋為賭博場所，並僱用亦基
    於犯意聯絡之被告卯○○擔任收取抽頭金及會計之工作，而連續聚集被告寅○○
    、庚○○、丁○○、戊○○、癸○○、甲○○、午○○、丑○○、曾國強、乙○○、子○○（另行審結）等人賭博財物，其方式係由賭客輪流作莊，先投擲骰子
    確定何人開始取牌後，再比筒子麻將點數大小決定輸贏，賭客每有輸贏新臺幣︵
    下同︶三千、一萬元，由被告巳○○抽取一百至三百元當作抽頭金。迄八十九年
    四月二十日凌晨二時十分許，為警於上開處所當場查獲，並扣得賭具樸克牌三副
    、骰子三十粒、筒仔麻將一副、籌碼一百三十枚、及賭資二十四萬一千七百元、
    港幣二萬七千七百元、抽頭金一萬三千七百元、本票十二張、現金借支單等物，
    案經臺北縣警察局海山分局查獲，因認被告丙○、巳○○、壬○○及卯○○均係
    犯刑法第二百六十八條之意圖營利供給賭博場所及意圖營利聚眾賭博罪嫌。其餘
    被告，均係犯刑法第二百六十六條第一項前段賭博罪嫌。
三、訊據被告丙○、巳○○、壬○○、卯○○、寅○○、庚○○、丁○○、戊○○、
    癸○○、甲○○、午○○、丑○○、曾國強、乙○○等十四人均堅決否認有何賭
    博犯行，被告壬○○固自承係其承租上址房屋，然辯稱該址係由被告丁○○所及
    一名為「陳雄」之不詳澳門人所借住，伊不知有何賭博情事。被告巳○○、丁○○則辯稱警訊筆錄係遭警刑求並不實在，伊並未抽頭賭博等情，其餘被告則均辯
    稱彼係前往上址找「陳雄」或探聽有無工作，並未賭博等情。而公訴人所以認被
    告涉有上開犯行，無非係以被告巳○○、丁○○二人於警訊自白及證人即臺北縣
    警察局海山分局查獲之警員吳東原之證詞，並扣案之賭資二十四萬一千七百元、
    港幣二萬七千七百元、抽頭金一萬三千七百元及供賭博財物用之骰子三十顆、筒
    子麻將一副、樸克牌三副、籌碼一百三十枚、本票十二張、現金借支單等物及現
    場查獲時照片九幀為據。
四、按犯罪事實應依證據認定之，無證據不得推定其犯罪事實；又不能證明被告犯罪
    者，應諭知無罪之判決，刑事訴訟法第一百五十四條、第三百零一條第一項分別
    定有明文。又認定不利被告之事實，須依積極證據，苟積極證據不足為不利於被
    告事實之認定時，即應為有利於被告之認定，更不必為何有利之證據，最高法院
    三十年上字第八一六號判決意旨亦可參照。
五、查被告丁○○於警訊時固自白：「該賭場係綽號叫『蘋國』之丙○主持的，當時
    除了我在另外房間外，其餘十四名男女均在賭博的房間，如何抽頭我不知道。賭
    場合夥人係巳○○，會計是卯○○，而已卯○○有抽頭百元鈔幣並供人兌換。丙○他們大約是在上禮拜三（八十九年四月十二日）開始賭博的，到今天警方查獲
    時。今日警方來臨檢敲門進來時，我看到丙○他們從賭博的房間衝出至大廳，並
    看到丙○將賭資藏在大廳的角落，後來為警起獲」等語。被告巳○○於警訊固自
    承：「現場查獲之賭具是丙○、卯○○所提供，場所是壬○○所承租。該賭場是
    丙○、壬○○所主持，我不知如何抽頭。卯○○在該賭場係負責賭資核算之會計
    工作，但該賭場之合夥人及把風是誰我不知道」等語，惟被告丁○○、巳○○於
    警訊時亦均同時供稱彼均未參與賭博，另其餘被告於警訊時即均自始否認有賭博
    情事。而檢察官所以認有前開被告有抽頭營利情事，無非即係以上開被告丁○○
    、巳○○之警訊筆錄為據。經查被告丁○○、巳○○雖辯稱上開警訊自白係遭刑
    求毆打云云，惟此已為查獲警員己○○、辛○○所否認，而被告又未提出有何因
    此受傷之事證，再參酌被告於警移送檢察官初訊時，並有其辯護人在場，但僅否
    認犯罪並供稱警訊不實，卻未言及有何遭警刑求等情，是苟有遭警刑求，何以未
    當場向檢察官及辯護人提辯？再依其警訊筆錄所載被告自始即否認犯罪，並未認
    罪等情，足認其事後始翻稱警訊係遭刑求云云，顯不足採。惟按依上開警訊筆錄
    ，被告二人除供稱上址賭場係被告丙○主持，由被告卯○○擔任會計，核算賭資
    等情相符外，對如何抽頭一節並無任何指訴，且均稱伊並不知如何抽頭等語，是
    依上開被告二人所供，並不足以證明被告丙○等人如何有藉此抽頭營利之事實可
    言，公訴人指係賭客每有輸贏三千、一萬元，即由被告巳○○抽取一百至三百元
    當作抽頭金云云，已嫌乏據。而證人即查獲警員己○○固於本院稱證：「（查獲
    ）房子進去有三間房間，右邊兩間房間是休息用的，左邊房間是供賭博用的，在
    這間房間有兩張桌子，推筒子是用合併之長桌，麻將桌並未打開使用，查獲之賭
    具都是在賭桌上查獲，籌碼都是在賭桌上查獲的。我們是按門鈴進去，好像有要
    賭博的人，都可以進去，賭資有些在桌上、有些是他們要逃跑時從桌子上掉地上
    ，有些是賭客看我們進去，從桌子放進口袋裡去。抽頭金是放在桌上，與賭客之
    賭資分開，所以我們認為是抽頭金。」等語，是依該查獲警員己○○所稱，當時
    上址房屋內固有賭博之跡證，惟警僅依據賭桌上之賭資擺放位置不同，而據以認
    定係抽頭金，而有抽頭營利之事實，已嫌速斷。而遍查全卷，除前開被告巳○○
    、丁○○於警訊稱有人主持賭場卻不知如何抽頭之不明確瑕疵之供述外，並無其
    他事證足以證明有何抽頭營利之事實。而扣案之本票十二張及現金借支單一紙，
    已據被告庚○○供稱係其持有，為幫忙其朋友公司催討債務之憑證，且其簽發名
    義人均係案外人「王价煌」，顯與本案無任何關連。是綜觀全案辯論事證，依查
    獲警員己○○之證言及查獲扣案之賭具及賭資，固有賭博之跡證，但尚無其他積
    極證據足以認定證明被告丙○、巳○○、壬○○、卯○○有何共同藉以抽頭營利
    之事實。而查獲之地點固經被告壬○○於本院審理時供稱：「該屋係我們澳門人
    連絡聚會的地方，家裡也沒有值錢的東西，只要有人按門鈴，隨便一人都會開門
    。」且證人即查獲警員吳東原於偵查中亦證稱：「現場為一間客廳、一間房間及
    地上放一個雙人床，沒有廚房；冰箱內均是礦泉水沒有其他食物，且當時地上均
    是便當盒，牆壁上還有擺放一個香菸置物盒」等語，惟無論該屋是否為供人居住
    之所，刑法第二百六十六條第一項前段所處罰之行為態樣乃以在公共場所或公眾
    得出入之場所賭博財物者而言，即其處罰之意旨乃以不特定多數人得共見共聞之
    情形下，公然為賭博財物行為，明顯有害社會善良風俗之社會法益。本件查獲地
    點乃係公寓住宅大樓之十二樓，已難認係公共場所，而被告等人均係按門鈴後始
    由屋內之人開門而得進入，並據被告等人供稱其係前往尋人等情，及證人即查獲
    警員己○○證稱其查獲時亦係按門鈴後進入等語相符，足認該屋雖有多數人出入
    ，但非對外開放之營業場所，仍係有相當門戶管制進出之特定人士之私人聚會場
    所，並非敞開大門任意由不特定人進出之得共見共聞之公眾得出入之場所甚明，
    公訴人認被告等得自由出入即屬公眾得出入場所云云，自有未合。而本件雖認查
    獲現場有賭博之事證，但被告均否認有何賭博行為，且查獲時究係有何人在賭博
    ，依警所述尚難確定而屬不明，而依前開說明，上開查獲地點亦難認該當刑法第
    二百六十六條第一項前段之公共場所或公眾得出入場。此外，復查無其他積極證
    據足以證明被告有何刑法第二百六十八條或第二百六十六條第一項前段之犯行，
    被告犯罪尚屬不能證明，揆諸前開說明，自均應為無罪之諭知。
據上論斷，應依刑事訴訟法第三百零六條、第三百零一條第一項，判決如主文。
本案經檢察官黃重鋼到庭執行職務。
中      華      民      國      九十      年      八      月    六      日
                              臺灣板橋地方法院刑事第六庭
                                      法  官  朱 耀 平
右正本證明與原本無異
如不服本判決應於送達後十日內向本院提出上訴狀
                                      書記官  黃 炎 煌
中      華      民      國      九十      年      八      月     八     日


司法院資訊處製作；財團法人民間司法改革基金會備份。
